臺灣高等法院刑事裁定
110年度抗字第36號
抗  告  人  楊永堉



上列抗告人即受刑人因聲請定其應執行刑案件，不服臺灣新竹地
方法院109年度聲字第1684號，中華民國109年12月8日第一審裁
定（聲請案號：臺灣新竹地方檢察署109年度執聲字第1242號）
，提起抗告，本院裁定如下：
    主  文
抗告駁回。                                             
    理  由
一、原裁定意旨略以：抗告人即受刑人楊永堉因犯詐欺案件，先
    後經判處如附表所示之罪刑，均確定在案，受刑人所犯各罪
    有得易科罰金之罪與不得易科罰金之罪，惟經受刑人依刑法
    第50條第2項規定請求檢察官聲請合併定應執行刑，有臺灣
    新竹地方檢察署受刑人定執行刑或易科罰金意願回覆表可憑
    ，原審審核認檢察官之聲請為正當，定其應執行有期徒刑2
    年2月等語。
二、抗告意旨略以：抗告人於前日簽具臺灣新竹地方檢察署受刑
    人定執行刑或易科罰金意願回覆表時，因無明細可看出內容
    ，且2案年代久遠，不知案號，其中105年度易字第873號案
    件已易科罰金執行完畢，因相關人員急請其簽名捺印，似影
    響其權益，於法有違，請撤銷原裁定，免為執行等語。
三、按裁判確定前犯數罪者，併合處罰之，但得易科罰金與不得
    易科罰金之罪，不在此限；前項但書情形，受刑人請求檢察
    官聲請定應執行刑者，依第51條規定定之；數罪併罰，有二
    裁判以上，依第51條之規定，定其應執行之刑；數罪併罰，
    分別宣告多數有期徒刑者，於各刑中之最長期以上，各刑合
    併之刑期以下，定其刑期，但不得逾30年，刑法第50條第1
    項但書第1款、第2項、第53條及第51條第5款分別定有明文
    。
四、經查：
　㈠抗告人所犯如附表所示各罪，先後經本院、臺灣新竹地方法
    院分別判處如附表所示之刑，均經分別確定在案，且各罪均
    係在如附表編號1所示之罪判決確定日前所犯等情，有上開
    判決書、本院被告前案紀錄表附卷可考。又受刑人前已請求
    檢察官聲請就附表所示各罪，合併定應執行刑，有臺灣新竹
    地方檢察署受刑人定執行刑或易科罰金意願回覆表在卷可稽
    ，是原審法院經審核卷證結果，認檢察官之聲請為正當，定
    應執行有期徒刑2年2月，於法相符，並無違誤之處。
　㈡抗告人雖主張臺灣新竹地方檢察署受刑人定執行刑或易科罰
    金意願回覆表因無明細可看出內容，且2案年代久遠，不知
    案號云云。然觀之上開回覆表所載內容，已明確記載案號為
    「109執撤緩51號」及「106年執5386號」、案由均為「詐欺
    」、刑度各為「2年」、「3月」。復參以抗告人目前因詐欺
    案件遭判刑確定之案件除附表編號1、2所示案件外，僅有臺
    灣新竹地方法院107年度易字第354號判處拘役59日之案件，
    其他詐欺案件均尚未確定，此有本院被告前案紀錄表足佐，
    顯見抗告人可由上開回覆表所載內容清楚知悉其請求檢察官
    合併定應執行之案件為何，並無誤判之可能，是其抗告主張
    年代久遠，不知案號云云，自非可採。又抗告人既已請求檢
    察官就附表各罪合併定應執行刑，自不得事後反悔再行撤回
    。是抗告人以前詞指摘原裁定不當，請求撤銷原裁定云云，
    委無可採，應予駁回。另附表編號2部分，既已執行完畢，
    執行檢察官在本案定應執行刑案件確定後，於執行時自會扣
    除已執行完畢部分之徒刑，毋庸擔心會重複執行，附此敘明
    。
據上論斷，應依刑事訴訟法第412條，裁定如主文。
中　　華　　民　　國　　110 　年　　1 　　月　　11　　日
                  刑事第十七庭  審判長法　官 鄭水銓
                                      法　官 沈君玲
                                      法　官 李世華
以上正本證明與原本無異。
不得再抗告。
                                      書記官 莊佳鈴
中　　華　　民　　國　　110 　年　　1 　　月　　11　　日